# 请教一个收入确认问题

提问人：wen.2221 时间：2011-12-13 20:10:28
A企业有这样一类合同，合同关键条款如下： 第 5 条：本合同的销售方式为，乙方以投资形式将设备提供甲方使用，甲方根据合同设备在投资期限内投入使用所产生的能源节约收益作为乙方主要货款进行支付，投资期满设备归甲方所有。 第 6 条：设备价款 900 万元，合同签订后付 15 万元，设备安装调整后，甲方出具项目验收证明文件后的 30 个月内等额支付，每 3 个月结算一次。 第 7 条：项目安装完毕 X 日内，由甲方按照检查，检查合格后，试运行 48 小时，试运行结束无异常发生，则甲方应出具试运行正常的项目验收证明文件。 第 8 条，双方签字验收合格后 X 日内，负责安排节能核算报告事宜，如超过该期限，则视为设备于签字验收合格当日内开始计算节能效益，按照合同设备额定功率的20%计算节能率。
实际执行中，乙方在对方出具验收报告后的 30 个月内等额收回货款
请问，乙方应怎样确认收入？

回答人：chenyiwei
主要考虑是： 1 、乙方所应收取的货款是否为固定或者可确定的金额，且有明确的支付时间表？ 2 、“甲方根据合同设备在投资期限内投入使用所产生的能源节约收益作为乙方主要货款进行支付”仅仅说明该商业模式下甲方的主要还款来源，还是说明如果没有获得节能收益就可以不付款，或者所付款项不超过甲方获取的节能收益？ 如果依据节能效益金额的一定比例作为款项支付，则乙方对于合同期内甲方可获得的节能收益能否作出可靠估计？ 3 、第 8 条中的“节能核算报告”是什么意思？对乙方收款的金额、时间等会产生什么影响？

提问人：wen.2221 时间：2011-12-14 08:45:36
谢谢陈版。 1 、乙方所应收取的货款是否为固定的，且就是在对方出具验收报告后的 30 个月内等额支付。 2 、最后有条款中说明，乙方不会因为对方没有节能而不能获取收益，因为是以合同设备额定功率的20%计算节能率，是一个固定值。
3 、节能核算报告实际是形式的，对方一般没出具，就是以验收签字验收合格当日内开始计算节能效益，节能效益也是双方先前约定的固定设备价款（第 6 条）
此种形式下，乙方是否应确认为带有融资性质的销售产品更为合适？

回答人：chenyiwei
会计上对收入确认问题可以这样理解。但需要关注这种业务模式是否符合国家支持的“节能收益分享型”合同能源管理的要求，如果以这样的业务模式来享受财税[2010]110号等优惠政策，法律上很可能是有风险的。